【裁判字號】    95,簡上,597
【裁判日期】    950731
【裁判案由】    違反動產擔保交易法
【裁判全文】
臺灣高雄地方法院刑事判決             95年度簡上字第597號
上  訴  人  臺灣高雄地方法院檢察署檢察官
被      告  甲○○
      （原名張慧貞）
上列被告因違反動產擔保交易法案件，不服本院高雄簡易庭中華
民國95年3 月30日95年度簡字第1161號刑事簡易判決（聲請簡易
判決處刑案號：臺灣高雄地方法院檢察署94年度偵緝字第2342號
），提起上訴，本院管轄第二審之合議庭，判決如下：
    主  文
上訴駁回。
    犯罪事實及理由
一、本案經本院審理結果，認第一審簡易判決認事用法及量刑均
    無不當，應予維持，並引用第一審簡易判決記載之犯罪事實
    、證據及理由（如附件）。
二、上訴人上訴意旨略以：本案犯罪損害尚非輕微，且被告犯後
    態度不佳，原審量刑過輕等語。
三、按量刑輕重，係屬事實審法院得依職權自由裁量之事項，苟
    已斟酌刑法第57條各款所列情狀而未逾越法定刑度，不得遽
    指為違法（最高法院72年度臺上字第6696號、75年度臺上字
    第7033號判例參照）。又在同一犯罪事實與情節，如別無其
    他加重或減輕之原因，下級審量定之刑，亦無過重或失輕之
    不當情形，則上級審法院對下級審法院之職權行使，原則上
    應予尊重，亦有最高法院85年度臺上字第2446號裁判意旨可
    資參酌。本件原審以被告罪證明確，依刑事訴訟法第449 條
    第1 項、第454 條第2 項，動產擔保交易法第38條，刑法第
    11條前段、第41條第1 項前段，罰金罰鍰提高標準條例第1
    條前段、第2 條，判處拘役55日，如易科罰金，以300 元折
    算1 日。本案上訴人雖認原審量刑過輕，執之為上訴理由，
    然依卷證所示，原審已依刑事訴訟法第454 條第2 項詳細記
    載認定之犯罪事實、證據及應適用之法條，其認事用法並無
    不當，量刑亦屬妥適，尚難認被告之上訴為有理由，應予駁
    回。
四、又本法總則於其他法律有刑罰或保安處分之規定者，亦適用
    之；行為後法律有變更者，適用行為時之法律，刑法第11條
    前段、第2 條第1 項前段分別定有明文；而刑法業經總統於
    94年2 月2 日，以華總一義字第09400014901 號令修正公布
    ，並自95年7 月1 日施行，其中(一)關於法定刑中罰金部分，
    修正前刑法第33條第5款 規定「罰金：1 元以上。」，依80
    年5 月6 日修正前罰金罰鍰提高標準條例第3 條之規定，復
    由司法院、行政院會銜於72年7 月27日發布，自72年8 月1
    日施行，提高刑法所定罰金數額10倍，並依現行法規所定貨
    幣單位折算新臺幣條例第2 條之規定：「現行法規所定金額
    之貨幣單位為圓、銀元或元者，以新臺幣元之3 倍折算之。
    」，經折算為新臺幣後，則罰金刑之最輕刑度為新臺幣30元
    以上；修正後刑法第33條第5 款規定「罰金：新臺幣1 千元
    以上，以百元計算之。」，經比較新舊法結果，以舊法較有
    利於行為人。(二)關於易科罰金折算標準，依修正後刑法第41
    條第1 項前段規定：「犯最重本刑為5 年以下有期徒刑以下
    之刑之罪，而受6 個月以下有期徒刑或拘役之宣告者，得以
    新臺幣1 千元、2 千元或3 千元折算1 日，易科罰金。」；
    而修正前依舊罰金罰鍰提高標準條例第2 條前段之規定（現
    已刪除），就其原定數額提高為100 倍折算1 日，即應以銀
    元300 元折算1 日，復依現行法規所定貨幣單位折算新臺幣
    條例第2 條之規定，經折算為新臺幣後，為新臺幣900 元折
    算為1 日，經比較修正前後之易科罰金折算標準，以舊法之
    規定，較有利於被告。(三)綜上所述，本件被告行為後之法律
    有所變更，揆諸上開說明，應依修正後刑法第2 條第1 項前
    段之規定，適用行為時之舊法即修正前刑法第41條第1 項前
    段之規定，諭知易科罰金之折算標準。原判決雖未及比較適
    用，然經本院比較結果，仍應適用行為時法，則原判決適用
    行為時法即無不當，不構成撤銷之事由，附此敘明。
五、末按，被告甲○○經合法傳喚，有本院送達證書2 紙附卷可
    稽，其無正當理由不到庭，爰依刑事訴訟法第371 條之規定
    ，不待其陳述，逕行判決。
據上論斷，應依刑事訴訟法第455 條之1 第1 項、第3 項、第37
3 條、第368 條、第371 條，判決如主文。
中    華    民    國    95    年    7     月    31    日
                  刑事第十一庭  審判長法  官  何秀燕
                                      法  官  林揚奇
                                      法  官  戰諭威
以上正本證明與原本無異。
本件不得上訴。
中    華    民    國    95    年    7     月    31    日
                                      書記官  林佳蓉
附錄本案論罪科刑法條：
動產擔保交易法第38條：
動產擔保交易之債務人，意圖不法之利益，將標的物遷移、出賣
、出質、移轉、抵押或為其他處分，致生損害於債權人者，處3
年以下有期徒刑、拘役或科或併科6000元以下之罰金。


司法院資訊處製作；財團法人民間司法改革基金會備份。
